臺灣基隆地方法院刑事裁定
111年度聲字第742號
聲  請  人  臺灣基隆地方檢察署檢察官
受  刑  人  郭仲智



上列聲請人因受刑人數罪併罰有二裁判以上，聲請定其應執行之
刑（聲請案號：111年度執聲字第364號），本院裁定如下：
    主    文
郭仲智所犯如附表所示各罪所處之刑，有期徒刑部分應執行有期
徒刑壹年柒月。
    理    由
一、聲請意旨略以：受刑人郭仲智因搶奪等數罪，先後經判決確
    定如附表，應依刑法第53條、第51條第5款規定，定其應執
    行之刑，爰依刑事訴訟法第477條第1項聲請裁定等語。
二、按數罪併罰，應依分別宣告其罪之刑為基礎，定其應執行之
    刑，此觀刑法第51條規定甚明。又數罪併罰之定應執行之刑
    ，係出於刑罰經濟與責罰相當之考量，乃對犯罪行為人本身
    及所犯各罪之總檢視，除應考量行為人所犯數罪反應出之人
    格特性，並應權衡審酌行為人之責任與整體刑法目的及相關
    刑事政策，在量刑權之法律拘束性原則下，依刑法第51條第
    5款之規定，採限制加重原則，宣告多數有期徒刑者，以各
    刑中之最長期為下限，各刑合併之刑期為上限，但最長不得
    逾30年，資為量刑自由裁量權之外部界限，並應受法秩序理
    念規範之比例原則、平等原則、責罰相當原則、重複評價禁
    止原則等自由裁量權之內部抽象價值要求界限之支配，使以
    輕重得宜，罰當其責，俾符合法律授與裁量權之目的，以區
    別數罪併罰與單純數罪之不同，兼顧刑罰衡平原則。
三、本件受刑人因搶奪等案件，經本院以111年度訴字第218號判
    決，分別判處如附表所示之刑，均確定在案，有該刑事判決
    書及臺灣高等法院被告前案紀錄表附卷可佐（聲請書附表各
    編號關於偵查〔自訴〕機關年度案號欄所載有脫漏，補充如本
    裁定附表各該編號所示；聲請書附表編號5關於是否為得易
    科罰金之案件欄記載有誤，更正如本裁定附表該編號所示）
    。其中附表編號4至5所示之罪雖為得易科罰金之罪，其餘之
    罪則為不得易科罰金之罪，惟經受刑人請求檢察官聲請定應
    執行刑，有臺灣基隆地方檢察署依修正刑法第50條受刑人是
    否請求檢察官聲請定應執行刑聲請狀（丁股）附卷可稽。茲
    檢察官依受刑人請求，聲請最後事實審之本院就附表所處之
    有期徒刑定其應執行之刑，本院審核認聲請為正當，爰斟酌
    受刑人所犯如附表所示各罪之刑期總和，附表編號1至3、編
    號4至5所示各罪，曾經本院以該案號判決，分別定應執行有
    期徒刑1年4月、5月確定；受刑人之犯罪次數、時間，及受
    刑人對本案定應執行刑之聲請為無意見（參本院陳述意見狀
    ）等情，爰定其應執行之刑如主文所示。至附表編號4至5所
    示雖屬得易科罰金之罪，然因與附表其餘不得易科罰金之罪
    併合處罰，即不得再諭知易科罰金，附此敘明。
四、依刑事訴訟法第477條第1項，刑法第50條第2項、第53條、
    第51條第5款，裁定如主文。 　　
中　　華　　民　　國　　111 　年　　10　　月　　4 　　日
                    刑事第四庭  法  官  呂美玲
以上正本證明與原本無異。　
對於本件裁定如有不服，應於收受送達後5日內，向本院提出抗
告書狀，敘述抗告之理由，抗告於臺灣高等法院。　　　　　　
中　　華　　民　　國　　111 　年　　10　　月　　4 　　日
                                書記官　洪福基

附表：
受刑人郭仲智定應執行之刑案件一覽表
編   號  1 2 3 罪   名  搶奪 搶奪 搶奪 宣告刑  有期徒刑 7 月 有期徒刑 7 月 有期徒刑 7 月 犯罪日期  111/03/29 111/04/29 111/04/29 偵查(自訴) 機關年度案號  基隆地檢111年度偵字第3213號、第3234號 基隆地檢111年度偵字第3213號、第3234號 基隆地檢111年度偵字第3213號、第3234號   最後 事實審 法 院 基隆地院 基隆地院 基隆地院  案 號 111年度訴字第218號 111年度訴字第218號 111年度訴字第218號  判決日期 111/07/07 111/07/07 111/07/07   確定 判決 法 院 基隆地院 基隆地院 基隆地院  案 號 111年度訴字第218號 111年度訴字第218號 111年度訴字第218號  判決確定日期 111/08/08 111/08/08 111/08/08 是否為得易科罰金之案件  否 否 否   備       註  基隆地檢111年度執字第1401號 基隆地檢111年度執字第1401號 基隆地檢111年度執字第1401號   (編號 1-3 曾經基隆地院111年度訴字218號判決定應執行有期徒刑1年4月確定)   

220171                                                               111年度執字第1402  丁股
受刑人郭仲智定應執行之刑案件一覽表
編   號  4 5  罪   名  竊盜 竊盜  宣告刑  有期徒刑 3 月 有期徒刑 3 月  犯罪日期  111/04/26 111/04/28  偵查(自訴) 機關年度案號  基隆地檢111年度偵字第3213號、第3234號 基隆地檢111年度偵字第3213號、第3234號    最後 事實審 法 院 基隆地院 基隆地院   案 號 111年度訴字第218號 111年度訴字第218號   判決日期 111/07/07 111/07/07    確定 判決 法 院 基隆地院 基隆地院   案 號 111年度訴字第218號 111年度訴字第218號   判決確定日期 111/08/08 111/08/08  是否為得易科罰金之案件  是 是    備       註  基隆地檢111年度執字第1402號 基隆地檢111年度執字第1402號    (編號 4-5 曾經基隆地院111年度訴字218號判決定應執行有期徒刑5月，如易科罰金以新臺幣1千元折算1日確定)   

220171